【裁判字號】    97,重智,6
【裁判日期】    991029
【裁判案由】    損害賠償等
【裁判全文】
臺灣板橋地方法院民事判決               97年度重智字第6號
原      告  福爾科技股份有限公司
法定代理人  雷照隆
訴訟代理人  藺超群律師
被      告  人因科技股份有限公司
法定代理人  陳世麟
訴訟代理人  蔡清福律師
            洪順玉律師
            林靜歆律師
被      告  燦坤實業股份有限公司
法定代理人  莊興
訴訟代理人  楊承運
            陳瑞琦律師
            陳岳瑜律師
複代理人    王曹正雄律師
上列當事人間請求損害賠償等事件，本院於中華民國99年10月13
日言詞辯論終結，判決如下：
    主  文
原告之訴及假執行之聲請均駁回。
訴訟費用由原告負擔。
    事實及理由
一、原告主張：
  (一)原告經訴外人大陸朗科科技有限公司（下稱朗科公司）之專
    屬授權，取得發明專利第I237264 號「一種多功能半導體存
    儲裝置及用以啟動電腦主機的方法」，於臺灣境內製造、販
    賣、使用權。詎近日發現被告人因科技股份有限公司（下稱
    人因公司）進口，於被告燦坤實業股份有限公司（下稱燦坤
    公司）之通路販賣之「DeeJay隨身聽/ET-UC26PP TF 」及「
    行動鈦郎隨身碟/ET-UC33KPTF」數位隨身聽（下稱系爭產品
    ），與前開發明專利範圍相同，經原告送請台大嚴慶齡工業
    研究中心鑑定，亦認該等產品與發明專利公告第I237264 號
    「多功能半導體存儲裝置及用以啟動電腦主機的方法」之專
    利範圍第1 項主要技術相同。被告等所為，顯已嚴重侵害原
    告之權利。
  (二)本件被告等銷售系爭侵害商品，獲利頗豐，依專利法第84條
    第2 項適用第1 項規定，原告為專屬被授權人，於系爭專利
    受侵害時，得請求損害賠償，爰依專利法第85條第1 項第2
    、3 款規定，請求被告人因公司應給付原告新臺幣（下同）
    1,000 萬元，被告燦坤公司應給付原告300 萬元，併請求排
    除及防止侵害。因被告燦坤公司接獲原告之告知信函，非惟
    未停止販售，反大力促銷，圖得更多之不法利得。
  (三)聲明：1.被告人因公司應給付原告1,000 萬元，及自起訴狀
    繕本送達之翌日起至清償日止，依週年利率百分之5 計算之
    利息。2.被告燦坤公司應給付原告300 萬元，及自起訴狀繕
    本送達之翌日起至清償日止，依週年利率百分之5 計算之利
    息。3.被告人因公司不得進口或販賣裝置有侵害發明專利第
    I237264 號「多功能半導體存儲裝置及用以啟動電腦主機的
    方法」之「DeeJay隨身聽/ET-UC26PPTF」及其系列型式暨「
    行動鈦郎隨身碟/ET-UC33KPTF」數位隨身聽。4.第1 、2 項
    聲明部分，原告願供擔保，請准宣告假執行。
二、被告部分：
  (一)被告人因公司則以：
  1.被告人因公司所販售之系爭產品，並未侵害原告所主張之發
    明專利第0000000 號「一種多功能半導體存儲裝置及用以啟
    動電腦主機的方法」專利權：
  (1)被告人因科技股份有限公司委請「財團法人臺灣經濟科技發
    展研究院智慧科學研究所」就系爭被告所進口販賣之「DeeJ
    ay隨身聽/ET-UC26PPTF」及「行動鈦郎隨身碟/ET-UC33KPTF
    數位隨身聽」產品，是否有侵害原告所主張前開發明第0000
    000 號「一種多功能半導體存儲裝置及用以啟動電腦主機的
    方法」專利權為鑑定，其鑑定結論為被告所進口、販賣之系
    爭產品並未侵害（即實質不相同）原告所主張之前開發明第
    0000000 號專利權。
  (2)原告主張被告上開產品侵害其專利權，其依據係其自行委請
    之「國立臺灣大學嚴慶齡工業研究中心」所作之97-Y-02-05
    號鑑定報告，該鑑定結論認為被告人因公司所販賣之系爭產
    品與發明專利第0000000 號「一種多功能半導體存儲裝置及
    用以啟動電腦主機的方法」之申請專利範圍第1 項主要技術
    相同等情，顯非事實，蓋原告所主張之發明公告第I237264
    號「一種多功能半導體存儲裝置及用以啟動電腦主機的方法
    」專利案之申請專利範圍（其中第1 項、第16項、第17項、
    第18項、第22項、第23項、第24項及第28項為獨立項，其餘
    為附屬項）如下：
  一種多功能半導體存儲裝置，包括：通用介面，係用以與主
    機系統相連接，半導體存儲介質模組（1 ），係用於存儲資
    料，和控制器模組（2 ），所述控制器模組（2 ）包括通用
    介面控制模組（21）、微處理器及控制模組（22），其特徵
    在於：所述半導體存儲介質模組（1 ）至少劃分成兩個存儲
    空間，其中一個存儲空間用於存儲與所述多功能半導體存儲
    裝置相關的專用資訊；所述存儲空間至少對應一個存儲盤，
    所述存儲盤支援設備UFI 協定、SFF8020I協定、SFF8070I協
    定、SCSI TransparentCommand Set 協定、Reduced Block
    Commands(RBC)T10Project1240-D 協定、ZIP 碟協定、MO碟
    協定中的至少一種或多種。析言之，原告所主張之上述專利
    權，其最主要特徵在於：半導體存儲介質模組至少劃分成兩
    個存儲空間，其中一個存儲空間用於存儲與所述多功能半導
    體存儲裝置相關的專用資訊。
  然原告所提之台大嚴慶齡工業研究中心所製作之97-Y-02-05
    號鑑定報告，第9 頁之系爭產品與發明公告第I2 37264號「
    一種多功能半導體存儲裝置及用以啟動電腦主機的方法」專
    利案之申請專利範圍第1 項之比對，乃有所誤。其認為（參
    原告鑑定報告第10頁及第11頁之黑體字部分）：待分析物（
    即系爭產品）之記憶體至少分為兩個存儲空間，而其中一個
    存儲空間內含有待分析物的專業資訊，其中包含通訊協定。
    因而認系爭產品符合比對案之專利範圍第1 項之「文義讀取
    」，故其結論為：待分析物（即系爭產品「DeeJ ay 隨身聽
    /ET-UC26PPTF」及「行動鈦郎隨身碟/ET-UC33KPTF數位隨身
    聽」）落於比對案之專利範圍第1 項之中。
  實則，系爭產品「DeeJay隨身聽/ET-UC26PPTF」及「行動鈦
    郎隨身碟/ET-UC33KPTF數位隨身聽」皆為為一種半導體存儲
    裝置（影音隨身碟），包括：通用（USB 插座），以與電腦
    系統連接；半導體存儲介質模組（快閃記憶體），用於存儲
    資料，第二以及單一設備協定控制器模組，包含通用介面控
    制模組、微處理器及單一設備協定控制模組；其中，在該影
    音隨身碟以USB 介面與電腦主機連線後，在電腦主機螢幕上
    可出現對應於該影音隨身碟快閃記憶體的第一卸除式（存儲
    盤）磁碟代號及對應於該外接擴充槽的（存儲盤）磁碟代號
    ，並可在電腦主機直接存儲或刪除檔案於該第一磁碟代號之
    中，代表該磁碟具有實體存儲空間；第二磁碟代號不具實體
    存儲空間（需另插入一符合規格的記憶卡方可使用該存儲空
    間）。是以系爭產品並未落入發明公告第第I237264 號「一
    種多功能半導體存儲裝置及用以啟動電腦主機的方法」專利
    案之申請專利範圍第1 項之專利全要件原則之「文義讀取」
    。故原告提出之鑑定報告，其鑑定結論乃非事實，殊不可採
    。
  2.又按專利法第79條明白規定發明專利權人應在專利物品或其
    包裝上標示專利證書號數之義務，此觀條文中之「應」字即
    明。其法律效果係：「其未附加標示者，不得請求損害賠償
    。」。本件原告並未有其主張之發明專利第0000000 號「一
    種多功能半導體存儲裝置及用以啟動電腦主機的方法」之任
    何產品，因此，原告不得請求任何損害賠償。且亦無認何證
    據證明被告人因公司明知或有事實足證被告可得而知原告有
    任何其所主張之發明專利第0000000 號「一種多功能半導體
    存儲裝置及用以啟動電腦主機的方法」之專利物品。反而被
    告自接獲原告之信函，旋即委請嫻熟專利業務之專家為先期
    分析，以明被告上開產品，究係有無如原告所主張之侵害其
    中華民國發明第0000000 號專利權，並旋即委請「財團法人
    臺灣經濟科技發展研究院智慧科學研究所」就被告所製造販
    賣之系爭產品，是否有侵害原告所主張前開專利權為鑑定，
    而其鑑定結論為被告所製造、販賣之系爭產品並未侵害（即
    實質不相同）原告之前開專利權，更足以證明被告人因公司
    絕無侵權之惡意。
  3.本件鑑定應依經濟部智慧財產局制定之「專利侵害鑑定要點
    」進行專利侵害鑑定分析，原告所主張之專利權係半導體存
    儲介質模組至少劃分成兩個存儲空間，其中一個存儲空間用
    於存儲與所述多功能半導體存儲裝置相關的專用資訊；而系
    爭產品上則有兩個存儲裝置，其中一個存儲裝置內存放了系
    爭產品半導體存儲裝置相關的專用資訊，惟另一個存儲裝置
    需將額外之記憶卡插入後才會顯示其容量，易言之，系爭產
    品僅有單一存儲空間，是以在文義上，即與原告所主張系爭
    專利並不相同。
  (二)被告燦坤公司則以：
  1.原告對系爭專利為非專屬授權，無獨立提出民事救濟之權利
    ：
  (1)原告主張其為專屬授權人，而提出本案訴訟，然原告提出之
    經濟部智慧財產局（95）智專一(一)13017 字第09521132580
    函，僅說明原告對系爭專利在臺灣境內，有製造、販賣、使
    用之權利，並未表明原告為專屬授權人。按系爭專利權授權
    登記函就授權部分，僅包含製造、販賣、使用之權利，足證
    系爭專利權授權登記函乃「非專屬授權契約」（參照臺灣高
    等法院臺中分院95年智上易字第18號判決意旨）。
  (2)原告提出之與朗科公司之權利專屬授權契約，雖契約之名稱
    為專屬授權，然其性質是否為專屬授權契約，應由契約內容
    判斷。專屬授權契約乃指授權人於為專屬授權後，在被授權
    人所取得之權利範圍內不得再授權或同意他人行使，甚至於
    如果未特別約定，授權人在自己為授權的範圍內亦不得再行
    使該權利。專屬被授權人在其取得之授權之範圍內，其取得
    對專利權之排他權能實與專利權人幾近無異。然原告與朗科
    公司簽訂之授權契約第2 條有關授權範圍，為原告僅得於臺
    灣地區製造、販賣及使用上開專利產品；又依該授權契約第
    3 條對和解條件定有限制；第4 條對理賠金或和解金需給付
    50% 予朗科公司；第5 條規定原告不得再轉讓或再授權；第
    6 條規定訴訟事宜均應經向朗科公司協商，並取得其書面確
    認後，方得行使。從上開授權契約條文內容視之，朗科公司
    保有其大部分之專利權利，原告與專屬授權人之地位顯有差
    異，故原告自無獨立提起民事救濟之權。
  2.被告人因公司為系爭產品「DeeJay ET-UC26（PTF ）全功能
    隨身影音行動碟」及「行動鈦郎ET-UC33 （PTF ）全功能隨
    身影音行動碟」產品進口商，其委請財團法人臺灣經濟科技
    發展研究院智慧科學研究所就系爭產品是否有侵害原告所主
    張前開發明第0000000 號「一種多功能半導體存儲裝置及用
    以啟動電腦主機的方法」專利權為鑑定，其鑑定結論：被告
    所製造、販賣之「DeeJay隨身聽/ET-UC26PPTF」及「行動鈦
    郎隨身碟/ET-UC33KPTF數位隨身聽」產品並未侵害（即實質
    不相同）原告所主張之前開發明第0000000 號「一種多功能
    半導體存儲裝置及用以啟動電腦主機的方法」專利權。
  3.被告燦坤公司為求慎重，另將遭原告指控侵權之系爭產品及
    系爭專利權送宇州國際智慧財產事務所進行原告之專利侵權
    鑑定，依其鑑定結論：「(一)燦坤實業股份有限公司所檢送之
    DeeJayET-UC26(PTF)全功能隨身影音行動碟實質上未落入發
    明專利證書編號第I237264 號之專利權範圍。(二)燦坤實業股
    份有限公司所檢送之行動鈦郎ET-UC33(PTF)全功能隨身影音
    行動碟實質上未落入發明專利證書編號第I237264 號之專利
    權範圍。」可知，系爭產品確實未侵害系爭專利權，原告之
    主張顯無理由。
  4.原告所附之專利侵害鑑定報告事實之認定與鑑定方法均有所
    違誤，其結論不足採用，其違誤之處如下：
  (1)原告專利侵害鑑定報告中，比對申請專利範圍第1 項之「前
    言部分」與待鑑定物之對應元件的文義讀取程序不合規定：
  按專利侵害鑑定要點第31頁之解釋申請專利範圍之原則規定
    「發明專利權範圍，以說明書所載之申請專利範圍為準，於
    解釋申請專利範圍時，並得審酌發明說明及圖式。」又「解
    釋申請專利範圍應以請求項所載之整體內容為依據。例如申
    請專利範圍中記載多個技術特徵時，不得僅就其中部分技術
    特徵，認定其專利權範圍。對於以二段式（指前言部分與特
    徵部分）撰寫之請求項，應結合特徵部分與前言部分所述之
    技術特徵，認定其專利權範圍」。
  本件專利申請範圍第1 項是以二段式（即所謂吉普森式）撰
    寫，原則上應該結合特徵部分與前言部分（即特徵部分之前
    的內容）來認定專利範圍，該鑑定報告將申請專利範圍第1
    項之前言部分，特別是比對該控制器模組（2 ）與待鑑定物
    之控制器模組時一語帶過，並沒有將專利範圍中所述的組成
    控制器模組（2 ）的通用介面控制模組（21）、微處理器及
    控制模組（22）進一步比對待鑑定物，即斷言待鑑定物之可
    控制傳輸介面之電路板等同於專利範圍第1 項中的控制器模
    組（2 ），而符合專利侵害鑑定要點之「文義讀取」，此點
    不合「專利侵害鑑定要點」規定。按專利侵害鑑定要點第30
    頁中，「解釋申請專利範圍之目的在正確解釋申請專利範圍
    之文字意義（下稱文義），以合理界定專利權範圍」、「用
    於解釋申請專利範圍之證據包括內部證據與外部證據。若內
    部證據足使申請專利範圍清楚明確，則無須考慮外部證據。
    若外部證據與內部證據對於申請專利範圍之解釋有衝突或不
    一致者，則優先採用內部證據。」，以及「用於解釋申請專
    利範圍之內部證據包括請求項之文字、發明（或新型）說明
    、圖式及申請歷史檔案。發明（或新型）說明包括發明所屬
    之技術領域、先前技術、發明（或新型）內容、實施方式及
    圖式簡單說明。」之規定。經查申請專利範圍第1 項的標的
    為「多功能半導體存儲裝置」與「發明說明」的內容相符，
    惟單獨由第1 項的特徵部分元件「存儲一種或多種協定的半
    導體存儲介質模組(1) 」並無法達到「多功能」的目的，需
    結合前言部分的控制模組(22)的切換對應的存儲碟並據而摸
    擬和實現對應的協定等特殊功能，方可達到可存儲、可開機
    等「多功能」的目的。再查該專利說明書之發明說明內第5
    頁之「發明目的」敘及該發明的目的在提出一種可模擬和實
    現多種存儲碟的功能的半導體存儲裝置，可用來作為主機系
    統的移動式啟動設備。故其申請專利範圍第1 項中之「多功
    能」即為「可模擬和實現多種存儲碟、可開機等功能」，而
    申請專利範圍第1 項必須能滿足此前提下，該微處理器及控
    制模組（22）則必須具備多個不同協定種類的存儲碟以及存
    儲碟選擇開關（4 ），方可據此達成「選擇」其中一個或多
    個存儲碟，並摸擬超過一種協定之「多功能」的能力（參專
    利說明書第9 頁倒數第4 行之該微處理器及控制模組(22)功
    能說明及圖一、圖四）。依據專利侵害鑑定要點第38頁之判
    斷文義讀取之注意事項規定：「比對申請專利範圍與待鑑定
    對象時，應以解析後之申請專利範圍之技術特徵與待鑑定對
    象之對應元件、成分、步驟或其結合關係逐一比對。待鑑定
    對象欠缺解析後申請專利範圍之任一技術特徵，即不符合「
    文義讀取」。故上述「多功能」的能力為其專利申請範圍第
    一項的重要特徵，而待鑑定物並沒有這樣的能力（待鑑定物
    只有一種USB 存儲碟的單一協定而無法具有「選擇」模擬他
    種協定的功能），故該待鑑定物之電路板應不符合申請專利
    範圍第1 項中之「控制器模組（2 ）」。
  (2)該專利侵害鑑定報告中，對於申請專利範圍第1 項「特徵部
    分」的「兩個儲存空間」與待鑑定物對應元件之文義讀取的
    比對亦有違誤之處：
  因上述鑑定報告在比對待鑑定物時，僅敘述「於附件二中可
    明顯看出待鑑定物用於儲存資料時，與電腦主機連線後，電
    腦主機上之螢幕會顯示出一大量存放裝置之抽取式磁碟，並
    可從電腦主機讀取待鑑定物之儲存資料。而通常知識者皆知
    半導存儲裝置要能夠相互傳輸及讀取資料時，該半導體存儲
    裝置需要進行壞塊管理，並將壞塊管理所需要的資訊記錄在
    檔案中，而在電腦主機所顯示之該抽取式磁碟中未見到此相
    關的檔案」，故推測出「以上的資訊檔案必位於其他存儲空
    間中」，因而推定「待鑑定物之記憶體至少分為兩個存儲空
    間，而其中一個存儲空間內含有待鑑定物的專利資訊」的結
    論。
  惟上述「附件二」為待鑑定物之使用說明書，其中並未見任
    何一處有顯示出上述之「抽取式磁碟」，故亦沒有辦法從附
    件二中見到「該抽取式磁碟中未見到此相關的檔案」之情事
    。又上述待鑑定物之二個儲存空間乃是由推測所獲得，事實
    上所謂「壞塊專用資訊」並未實際被檢測出來是否儲存在被
    劃分成兩個存儲空間的任一存儲空間內。
  再者，此項申請專利範圍若不考慮前言部分之可模擬多個不
    同協定的功能而以單一存儲碟功能來論，其技術特徵僅為：
    半導體存儲介質模組至少劃分成兩個存儲空間，其中一個存
    儲空間用於存儲與所述多功能半導體存儲裝置相關的專用資
    訊；所述存儲碟支援一種或多種以上的協定。此技術特徵已
    揭露於美國專利US 6,148,354 Architecture for aunivers
    al serial bus-based PC flash disk(個人電腦快閃記憶體
    隨身碟) 專利案中（其公告日為2000年11月4 日）如（見本
    院卷(一)第184-197 頁被證2 ）：
┌───────────────────────────┬───────┐
│ US 6,148,354 claim                                   │分析          │
├───────────────────────────┼───────┤
│1.A USB flash memory device for connecting to a       │(a)為半導體存 │
│  USB-defined bus, the flash memory device comprising:│儲記憶體，可存│
│(a)at least one flash memory module for storing data; │儲資料，即對應│
│(b)a USB connector for connecting to the USB-defined  │前揭申請專利範│
│   bus and for sending packets on, and for receiving  │圍第1項之一個 │
│   packets from, the USB-defined bus;                 │存儲空間)。   │
│(c)a USB controller for controlling said at least one │(c)為USB控制模│
│   flash memory module and for controlling said USB   │組，可寫入或讀│
│   connector according to at least one packet received│自該半導體存儲│
│   from the USB-defined bus, such that data is written│記憶體之存儲空│
│   to and read from said at least one flash memory    │間內(即對應前 │
│   module;                                            │揭申請專利範圍│
│(d)an electrical interface for connecting to said USB │第1項之另一個 │
│   connector and for receiving said packets from said │存儲空間)。   │
│   USB connector as a plurality of electrical signals;│              │
│   ……                                               │              │
└───────────────────────────┴───────┘
    故前揭申請專利範圍第1 項之第二段的特徵部分已有技術相
    同的前案公開，已不具專利要件。
  (3)該專利侵害鑑定報告，對專利範圍獨立項漏未比對：上述鑑
    定報告中只稱申請專利範圍第1 項及第28項為獨立項，並只
    比對該二項，而對第16項、第17項、第18項、第22項、第23
    項、第24項的獨立項漏未比對（上述獨立項為所謂「引用記
    載形式之獨立項，雖然具有附屬項之記載形式，但實質上仍
    屬於獨立項，詳請參閱專利審查基準第2-1-15頁）。
  (4)綜上可知，原告所附之專利侵害鑑定報告，不論是事實的認
    定、鑑定基準的運用或是鑑定結論之推理，均有諸多可議之
    處，不足證明被告有侵害專利權之行為。
  5.系爭專利權合法性顯有爭議，已有四件舉發案審查在案：
  (1)系爭專利已被多人向經濟部智慧財產局提出專利舉發案，其
    專利權合法性顯有疑義，系爭專利就專利權有效性而言，實
    質上有相當高程度不具法定之專利性，現已被多人提出專利
    舉發案，現有四件舉發案於審查中，案號分別為000000000
    、000000000N02、000000000N03、000000000N04。
  (2)本件訴訟以系爭專利權是否合法存在為前提，舉發案之結果
    可能動搖判斷之基礎專利侵權訴訟案件，當以系爭專利權合
    法存在為前提，今系爭專利既經多人提起舉發，原告專利範
    圍實處於不確定之狀態。故對原告之專利合法性，尚需審視
    上述專利舉發案件，並判斷其專利合法性。
  6.被告燦坤公司並無侵害原告專利權之故意或過失：
  (1)被告為國內知名之3C通路賣場，一向重視智慧財產權之保護
    ，被告並於供應合約上要求，供應商應保證所交付之商品絕
    無侵害第三人之任何權利（包括但不限於專利權、商標權、
    著作權、營業秘密等），倘有侵害或有侵害之虞致被告涉訟
    或受有損害時，供應商應主動協助被告訴訟、談判、協商或
    調解等。況被告於收到原告來函告知時，即要求被告人因公
    司提出說明，被告人因公司表示系爭產品無侵權疑慮，並將
    提出專利鑑定報告為證，可證被告對智慧財產權尊重之態度
    ，且並無侵害原告專利權之故意或過失可言。
  (2)被告為通路商，對專利侵權與否不應課予高度調查義務且被
    告並非從事研發相關產品之製造商，專利侵權與否，係一高
    度技術性之判斷，涉及申請專利範圍之解釋與待鑑定物之構
    成要件解析，並須就兩者進行分析、比對，對於被告而言，
    實不宜課予其過高之調查義務，故被告販賣系爭專利物品，
    並無侵害原告專利權之故意或過失（參照臺灣基隆地方法院
    民事判決93年智字第1 號判決意旨）。
  7.再者，原告以系爭專利向被告提出於智慧財產法院審理之侵
    害專利權案件，智慧財產法院98民專訴字第83號、98民專訴
    字第66號均已判決原告之訴駁回，而上開案件之技術內容與
    本案相同，是原告之訴無理由。
  8.關於系爭專利權內容之文義解釋，系爭專利請求項第1 項記
    載達成「具有多功能之半導體存儲裝置」之功效，故該半導
    體存儲介質至少應劃分成兩個存儲空間，且每一個存儲空間
    應對應一存儲碟。若兩個存儲空間對應一個存儲碟並未能達
    成系爭專利之多功能，其非屬系爭專利請求項第1 項之文義
    範圍。則原告於「所述存儲空間至少對應一個存儲盤」文義
    解釋中所主張「…將剩餘存儲空間劃分成N 個存儲空間…」
    N 可以為1 ，違反系爭專利申請過程中所主張的可以達成「
    同時實現不同協定」及「同時實現不同之存儲功能」，應無
    可採。
  (三)被告人因公司、燦坤公司均聲明：1.原告之訴及假執行之聲
    請均駁回。2.如受不利判決，願供擔保請准宣告免為假執行
    。
四、兩造不爭執之事項：
  (一)大陸朗科公司為中華民國發明專利第I237264 號「一種多功
    能半導體存儲裝置及用以啟動電腦主機的方法」之專利權人
    ，原告並已取得授權。
  (二)被告人因公司有進口、販賣系爭產品即「DeeJay隨身聽/ET-
    UC26PPTF」及「行動鈦郎隨身碟/ET-UC33KPTF」數位隨身聽
    。
  (三)被告燦坤公司有販賣系爭產品即「DeeJay隨身聽/ET-UC26PP
    TF」及「行動鈦郎隨身碟/ET-UC33KPTF」數位隨身聽。
五、兩造爭執之事項：
  1.原告是否有獨立提出民事救濟之權利？
  2.系爭專利權是否具有合法性？
  3.被告人因公司進口、販賣及被告燦坤公司販賣之系爭產品，
    是否侵害系爭專利權申請專利範圍第1 項部分？
六、本院之判斷：
  (一)原告是否有獨立提出民事救濟之權利？
  1.按「物品專利權人，除本法另有規定者外，專有排除他人未
    經其同意而製造、為販賣之要約、販賣、使用或為上述目的
    而進口該物品之權。」專利法第56條第1 項定有明文。又「
    發明專利權受侵害時，專利權人得請求賠償損害，並得請求
    排除其侵害，有侵害之虞者，得請求防止之。專屬被授權人
    亦得為前項請求。但契約另有約定者，從其約定。發明專利
    權人或專屬被授權人依前二項規定為請求時，對於侵害專利
    權之物品或從事侵害行為之原料或器具，得請求銷燬或為其
    他必要之處置。」專利法第84條第1 、2 、3 項規定甚明。
  2.查專利法對於專屬授權雖無定義，且智慧局就授權實施登記
    亦僅「全部授權」或「部分授權」兩種，惟專屬授權係依授
    權契約所授予，基於私法自治原則，在不牴觸法律規定及違
    反公序良俗之前提下，授權契約當事人之約定自應予尊重。
    本件原告主張其為系爭專利專屬被授權人，惟為被告所否認
    。經查，本件系爭專利之專利權人為大陸朗科公司，原告並
    已取得授權，為兩造所不爭執，並有原告提出之系爭專利證
    書、專利專屬授權契約書（下稱系爭授權書）、公證書、經
    濟部智慧財產局97年12月17日（97）智專一(一)15142 字第09
    720648 10 號函、95年12月25日（95）智專一(一)13017 字第
    09521132 580號函、財團法人海峽交流基金會證明（見本院
    卷(一)第12頁、第235 至241 頁附卷可稽，並經本院函請經濟
    部智慧財產局調取系爭專利權案卷核閱無誤，堪信為真。又
    系爭專利權授權之範圍，包括製造、販賣、使用及全部，有
    經濟部智慧財產局98年9 月18日（98）智專一(一)15166 字第
    09820584620 號函及97年12月17日（97）智專一(一)15142 字
    第097206 4810 號函、申請書及聲明書等件可證（見本院卷
    (一)第276 、277 、279 、280 頁）；且依系爭授權書之約定
    ，朗科公司同意將系爭專利專屬授權原告使用，約定原告得
    在臺灣境內行使專利訴訟、專利許可談判，另系爭授權書第
    3 條第8 款約定，朗科公司在系爭授權書授權範圍及有效期
    間內，不得在未照會原告的前提下再授權予第三人，自應認
    定原告為系爭專利專屬被授權人。雖系爭授權書第3 條第6
    款約定原告對涉嫌侵權人的專利許可及訴訟事宜均須經朗科
    公司書面確認後，方得具體行使，然上開條款不得拘束契約
    當事人以外之第三人，且並非約定專屬被授權人無行使專利
    訴訟之權利，而原告既係系爭專利專屬被授權人，於系爭專
    利權受侵害時，即得依專利法第84條第2 項之規定提起本件
    訴訟請求損害賠償，至於朗科公司同意與否，係原告提起本
    件訴訟是否違反系爭授權書約定之問題。是被告等關於此部
    分之抗辯，尚非有理由，原告主張其為系爭專利專屬被授權
    人，得提起本件專利侵權訴訟，應屬可採。
  (二)系爭專利權是否具有合法性？
    本件被告燦坤公司抗辯：系爭專利已有四件向經濟部智慧財
    產局提出之專利舉發案，其專利權合法性顯有疑義等語，為
    原告所否認，並提出經濟部智慧財產局98年2 月9 日（98）
    智專三(二)0408 7字第09820066010 號專利舉發審定書為證（
    見本院卷(一)第242 至252 頁）。觀諸上開專利舉發審定書之
    審定結果，係認定舉發不成立，則被告燦坤公司抗辯上情，
    尚無可採。
  (三)被告人因公司進口、販賣及被告燦坤公司販賣之系爭產品，
    是否侵害系爭專利權申請專利範圍第1 項部分？
  1.系爭專利技術分析：
    系爭專利提供一種多功能半導體存儲裝置及用以啟動電腦主
    機的方法，包括：通用介面，係用以與主機系統相連接，半
    導體存儲介質模組(1) ，係用以存儲資料，和控制器模組(2
     )，其中該控制器模組(2) 包括通用介面控制模組(21)、微
    處理器及控制模組(22)；所述半導體存儲介質模組至少劃分
    成兩個存儲空間，其中一個用於存儲與所述多功能半導體存
    儲裝置相關的專用資訊；所述存儲空間至少對應一個存儲碟
    ，所述存儲碟支援設備類UFI 協定、SCSI TransparentComm
    and Set 協定、SFF8070I協定等。系爭專利還提供了在所述
    裝置中存取資料的方法。該發明的多功能半導體存儲裝置還
    可用來作為主機系統的移動式啟動設備。
  2.原告主張系爭產品侵害系爭專利申請專利範圍第1 項，其內
    容為：「1.一種多功能半導體存儲裝置，包括：通用介面，
    係用以與主機系統相連接，半導體存儲介質模組(1),係用於
    存儲資料，和控制器模組(2) ，所述控制器模組(2) 包括通
    用介面控制模組(21)、微處理器及控制模組(22)，其特徵在
    於：所述半導體存儲介質模組(1) 至少劃分成兩個存儲空間
    ，其中一個存儲空間用於存儲與所述多功能半導體存儲裝置
    相關的專用資訊；所述存儲空間至少對應一個存儲盤，所述
    存儲盤支援設備類UFI 協定、SFF8020I協定、SFF8070I協定
    、SCSI Transparent Command Set協定、Reduced Block Co
    mmands(RBC)T10 Project1240-D協定、ZIP 碟協定、MO碟協
    定中的至少一種或多種。」
  3.關於系爭專利申請專利範圍第1 項中「專用資訊」、「存儲
    盤」、「所述存儲空間至少對應一個存儲盤」之意義為何，
    及前言中「多功能」之文義為何？系爭專利申請專利範圍並
    未明確界定，必須加以適當解釋，始能確定系爭專利申請專
    利範圍第1 項之權利範圍：
  (1)「專用資訊」之解釋：
    由申請專利範圍記載「其中一個存儲空間用以存儲與所述多
    功能半導體裝置相關的專用資訊」，惟並未對何謂「專用資
    訊」作明確之定義，故參酌系爭專利發明說明書（下稱說明
    書，見系爭專利申請卷第1 卷，置卷外）第6 頁第2 至4 段
    所載「專用資料區的專用資訊包括與存儲碟相關的資訊、密
    碼和用戶數位簽名等」及「半導體存儲介質模組中能夠存放
    作業系統引導程式和作業系統程式」及「在所述半導體存儲
    介質模組中能夠存放所述半導體存儲裝置的驅動程式，實現
    自帶驅動程式的功能」，及說明書第22頁倒數第2 至3 行揭
    示之「快閃記憶體壞塊的記錄」，可知「專用資訊」包括與
    存儲碟相關的資訊、密碼和用戶數位簽名、作業系統、半導
    體存儲裝置的驅動程式、快閃記憶體壞塊的記錄等。
  (2)「存儲盤」之解釋：
    原告於民事準備書三狀主張「存儲盤」一詞即代表「存儲碟
    」，其實體可以為一個「硬碟」、「軟碟」、「快閃記憶體
    盤」（見本院卷(二)第225 、226 頁），由說明書第6 頁第7
    行記載「所述存儲空間至少對應一個存儲碟」，且依據系爭
    專利說明書第5 頁之【發明目的】記載系爭專利的目的在於
    提出一種半導體存儲裝置，模擬和實現多種存儲碟的功能，
    第9 頁倒數第4 行揭示「微處理器及控制模組22初始化通用
    界面控制模組21，實現軟碟驅動器的設備類協定、模擬和實
    現磁片在軟碟驅動器上工作時的存儲功能；或者實現光碟驅
    動器的設備類協定、模擬和實現光碟在光碟驅動器上工作時
    的存儲功能；…」可知，「存儲盤」一詞即代表「存儲碟」
    或「磁碟」，如軟碟、硬碟、光碟ZIP 碟或MO碟等均為系爭
    專利存儲碟之一種。
  (3)前言中之「多功能」是否為系爭專利之限制條件，且「多功
    能」之文義為何？
  按「發明專利權範圍，以說明書所載之申請專利範圍為準，
    於解釋申請範圍時，並得審酌發明說明及圖式。」專利法第
    56條第3 項定有明文。基此，對於申請專利範圍之解讀，應
    以申請人據以主張權利之該項申請專利範圍文字為準，但若
    專利範圍有含混或未臻明確的用語時，可參酌內部證據及外
    部證據作為解釋申請專利範圍之依據。若內部證據足使申請
    專利範圍清楚明確，則無須考慮外部證據，若外部證據與內
    部證據對於申請專利範圍之解釋有衝突或不一致者，則優先
    採用內部證據。用於解釋申請專利範圍之內部證據包括請求
    項之文字、發明（或新型）說明、圖式及申請歷史檔案。發
    明（或新型）說明包括發明所屬之技術領域、先前技術、發
    明（或新型）內容、實施方式及圖式簡單說明。申請歷史檔
    案係指自申請專利至維護專利權過程中，申請時原說明書以
    外之文件檔案，如申請、舉發或行政救濟階段之補充、修正
    文件、更正文件、申復書、答辯書、理由書或其他相關文件
    等。解釋申請專利範圍，得參酌專利案自申請至維護過程中
    ，專利權人所表示之意圖和審查人員之見解，以確認其專利
    範圍。例如專利權人於說明書或為維護其專利權過程所提之
    申請歷史檔案中，對申請專利範圍賦予特定之定義或解釋，
    及應以之為解釋申請專利範圍之依據。又專利權人於審查過
    程中所放棄之內容，即應排除於申請專利範圍之外，無由容
    許專利權人於授權程序中採取一種解釋方式，而於專利侵權
    訴訟中改採另一種解釋方式。
  系爭專利請求項第1 項之專利標的為「一種多功能半導體存
    儲裝置」，其「多功能」乙詞屬於前言部分。原則上，若前
    言僅界定申請標的之技術領域及用途，並無限定效果；惟若
    理解整個請求項之內容，前言對請求項之技術特徵予以限定
    ，若前言賦予請求項「生命力、意義及活力」且其係不可或
    缺者，則前言應作為建構申請專利範圍的一部分，例如：1.
    吉普森式請求項係以前言界定發明；2.以前言中之片語作為
    前提基礎者。3.前言為明瞭請求項主體中之技術特徵所需要
    者。4.說明書中強調額外附加之事項為重要者。5.在申請過
    程中為迴避先前技術所賴於前言者。故在申請過程中明顯依
    賴前言以區分申請專利之發明與先前技術之差異者，將使前
    言具有限定之作用。
  依據系爭專利說明書的內容記載，系爭專利可模擬和可實現
    多種存儲碟的存儲功能（說明書第5 頁倒數第3 行至最末行
    ；第7 頁第16行至第18行；），而且，說明書中所記載的所
    有實施例（說明書第13頁第5 行至第17頁第11行中的第二圖
    的實施例，以及第17頁第12行至第22頁倒數第10行的第三圖
    的實施例）均為具有模擬軟碟驅動器和磁片功能狀態及大容
    量存儲碟狀態（即模擬硬碟）之多功能的工作狀態，並未記
    載任何單一功能實施例的說明。
  又依據本案原告於申請過程中之再審查理由書（見系爭專利
    申請卷第1 卷）第4 頁倒數第3 行起主張：「本案之主要構
    造特徵包括: 『用於與主機系統連接的通用界面、用於存儲
    數據的半導體存儲裝置的半導體存儲介質模組與控制模組；
    其中半導體存儲介質模組至少分成兩個存儲空間，其中一個
    存儲空間用於存儲與多功能半導體存儲裝置相關的專用資訊
    ，並且被劃分的存儲空間可以分別對應執行相同或不同協定
    的存儲碟』」，又於第5 頁第9 行起主張略以「I 、本案所
    提之多功能半導體存儲裝置，其半導體存儲介質模組至少分
    成兩個存儲空間，在通用界面與主機系統相連接的情況下，
    可以同時實現不同協定的多功能存儲裝置…。II、美國專利
    第US0000000 （初審及再審查委員所引用之引證資料），其
    揭示了一種利用連接USB 集線器的USB 快閃記憶體…該快閃
    存儲模組可以模擬成執行不同協定的存儲裝置，但是由於記
    憶模組並沒有分成不同的存儲空間，所以該引證案所提供之
    存儲裝置只能依據特定的協定類型，以執行符合該特定類型
    的協定，故該引證案僅為單一種功能之存儲裝置…III 、引
    證案也沒有教導或啟示任何有關將存儲模組分成至少兩個存
    儲區，以同時實現不同之存儲功能。相反地，本案係利用將
    存儲模組至少分成兩個存儲空間，在通用界面與主機系統相
    連接的情況下，可以同時實現不同協定的多功能存儲裝置。
    因此，該引證案之存儲裝置並無法達到同時具有兩種以上之
    存儲功能」，故由原告於申請過程之再審查理由書中，原告
    為將系爭發明與經濟部智慧財產局委員所引用之引證案作區
    別而作前述之主張，而經濟部智慧財產局之審查委員亦因原
    告之陳述而准予專利（見系爭專利申請卷第2 卷之再審查審
    查表第4 頁理由三及五）。
  職故，雖「多功能」一詞在系爭專利請求項之記載屬前言部
    分，「多功能」為在申請過程中為迴避先前技術之依據，且
    智慧局之審查官亦因系爭專利具有此功能而准予專利，故該
    前言為准予系爭專利所不可或缺者，其當然為建構系爭專利
    權利範圍之限制條件之一。且原告已自認「一種多功能半導
    體存儲裝置」中的多功能指的是可以同時實現不同的軟碟、
    光碟、硬碟的功能；更明確地說，指的是「在同一設備上可
    以同時實現不同協定，從而實現不同的軟碟、光碟、硬碟的
    功能」，故申請人將「在同一設備上實現單一協定，實現單
    一磁碟的功能」排除在系爭專利第1 項之專利權保護範圍。
  (4)「所述存儲空間至少對應1個存儲盤」之解釋：
    依據系爭專利請求項第1 項所載「一種多功能半導體存儲裝
    置，包括：通用介面，…其特徵在於：所述半導體存儲介質
    模組(1) 至少劃分成兩個存儲空間, 其中一個存儲空間用於
    存儲與所述多功能半導體存儲裝置相關的專用資訊; 所述存
    儲空間至少對應一個存儲盤，…」，由請求項記載該「半導
    體存儲介質模組至少化分成兩個存儲空間，…所述存儲空間
    至少對應一個存儲盤」，由系爭專利範圍所載之文義係指該
    「半導體存儲介質模組所劃分出之存儲空間至少對應一個存
    儲盤」，或者是「半導體存儲介質模組所劃分出之每一個存
    儲空間至少對應一個存儲盤」，依據系爭專利之字義，半導
    體存儲界模組至少劃分成2 個存儲空間，其指半導體存儲空
    間劃分成2 個及2 個以上之存儲空間，依「所述存儲空間至
    少對應1 個存儲盤」字義應包含2 個存儲盤及2 個以上之存
    儲空間對應1 個以上之存儲盤。則系爭專利之「半導體存儲
    介質模組至少化分成2 個存儲空間，…所述存儲空間至少對
    應1 個存儲盤」其文義應解釋「該半導體存儲介質至少應劃
    分成2 個存儲空間，且每1 個存儲空間應對應1 存儲碟」，
    故若2 個存儲空間對應1 存儲碟並未能達成系爭專利之「多
    功能」，即非屬系爭專利申請專利範圍之文義範圍。
  (5)從而，原告於準備書三狀主張：專用資訊的存儲空間可以整
    個存儲設備共用1 個，... ，存儲空間模組可以劃分1 個存
    儲空間用作整個存儲裝置專用資訊區，然後再將剩餘存儲空
    間劃分成N 個存儲空間，N 可以為1 ，因此，只要對應1 個
    存儲盤也落入專利範圍內云云，即與前開說明不合，並無可
    採。
  4.系爭產品是否落入系爭專利權申請專利範圍第1 項之文義範
    圍？
  (1)系爭產品即「DeeJay隨身聽/ET- UC26PPTF 」（下稱系爭產
    品甲）及「行動鈦郎隨身碟/ET-UC33KPTF」數位隨身聽（下
    稱系爭產品乙）均為MP3 播放器，由原告所提之台大嚴慶齡
    工業研究中心鑑定報告所附之使用說明書可知系爭產品甲及
    乙可當隨身碟使用，其均為半導體存儲裝置，將系爭產品甲
    或乙插入電腦時（見財團法人臺灣經濟科技發展研究院之鑑
    定報告第55頁及原證11鑑定技術報告之補充報告，置卷外）
    ，電腦會顯示2 個存儲裝置，其中1 個具有實質可用之內建
    式存儲空間（卸除式磁碟F ），另1 個存儲裝置所顯示之可
    用存儲空間則為零（卸除式磁碟G ），其為一外插式之記憶
    卡，與系爭專利相關為系爭產品之內建式存儲裝置，系爭產
    品僅可在同一設備上實現單一協定，實現單一磁碟（模擬硬
    碟）的功能該存儲空間之單一功能，該裝置可透過USB 界面
    與電腦主機相連接，具隨身碟之功能，其中隨身碟支援2G
    之記憶體，該記憶體應係指快閃記憶體而言，故為半導體存
    儲介質模組，該MP3 裝置內部電路板，該電路板實現了MP3
    之各種功能，包含可與電腦連結，故可推論其包含控制器模
    組，所述控制器模組包括通用介面控制模組、微處理器及控
    制模組，由原、被告所提之鑑定報告可推知系爭產品半導體
    儲介質模組只劃分成兩個存儲空間，兩個存儲空間對應1 個
    存儲碟，該存儲空間支援SFF8070I協定或SFF8 020I 協定。
  (2)系爭產品甲、乙是否系爭專利申請專利範圍第1 項之要件比
    對分析，詳如附表所載。茲分述如次：
  關於要件A之比對：
    依據原告所提之台大嚴慶齡工業研究中心之鑑定技術報告之
    附件二、三( 被控侵權物甲、乙之使用說明書) 及原證11鑑
    定技術報告之補充報告可知，系爭產品甲及乙與電腦連結後
    ，會出現2 個卸除式硬碟之槽，其中1 槽為外接式記憶卡之
    無限存儲空間，另1 槽為該裝置之內建式記憶體，故其必然
    為具有半導體存儲裝置之MP3 裝置，原告已自認「一種多功
    能半導體存儲裝置」中的多功能指的是實現不同的軟碟、光
    碟、硬碟的功能；更明確地說，指的是「在同一設備上同時
    實現不同協定，從而實現不同的軟碟、光碟、硬碟的功能」
    ，申請人已意圖排除「在同一設備上實現單一協定，實現單
    一磁碟的功能」為系爭專利保護範圍，而系爭產品甲、乙與
    主機連線後只出現1 個內建存儲容量之空間對應至1 個抽取
    式磁碟，且僅有1 個空間可以供使用者操作，另1 個空間為
    對應至任一存儲盤，且無法被使用者操作。系爭產品僅實現
    單一協定，實現單一磁碟之功能，並無法在同一設備上同時
    實現不同協定，從而實現不同的軟碟、光碟、硬碟的功能。
    故系爭產品甲、乙之要件A 並未落入系爭專利請求項第1 項
    之要件A 之文義範圍。
  關於要件B之比對：
    依據原告所提之台大嚴慶齡工業研究中心之鑑定技術報告之
    附件二、三（系爭產品甲、乙之使用說明書）及證11鑑定技
    術報告之補充報告可知，甲、乙具有通用界面USB ，可與電
    腦作連結，故其符合系爭專利申請專利範圍第1 項之「通用
    介面，係用以與主機系統相連接」之文義。
  關於要件C之比對：
    依據原告所提之台大嚴慶齡工業研究中心之鑑定技術報告之
    附件二、三（系爭產品甲、乙之使用說明書）及證11鑑定技
    術報告之補充報告可知，系爭產品甲、乙與電腦連結後，具
    有2 個可卸除式磁碟，其中1 槽為外接式記憶卡之無限存儲
    空間，另1 槽為裝置內建式記憶體，其中之內建式記憶體符
    合系爭專利申請專利範圍第1 項之技術特徵「半導體存儲介
    質模組，係用於存儲資料」之文義。
  關於要件D之比對：
    系爭產品甲、乙，其內具有電路板，該電路板實現該MP3 之
    各種功能，包含可與電腦作連結，故就該領域具有通常知識
    者應可推知其具有控制器模組，該控制器模組可包括通用介
    面控制模組、微處理器及控制模組，故其符合系爭專利申請
    專利範圍第1 項之「和控制器模組, 所述控制器模組包括通
    用介面控制模組、微處理器及控制模組」之文義。
  關於要件E之比對：
    依據系爭專利請求項第1 項所載「一種多功能半導體存儲裝
    置，包括通用介面，…其特徵在於：所述半導體存儲介質模
    組至少劃分成兩個存儲空間, 其中一個存儲空間用於存儲與
    所述多功能半導體存儲裝置相關的專用資訊；所述存儲空間
    至少對應一個存儲盤，…」，由請求項記載該「半導體存儲
    介質模組至少化分成兩個存儲空間，…所述存儲空間至少對
    應一個存儲盤」，是系爭專利範圍所載之文義係指該「半導
    體存儲介質模組所劃分出之存儲空間至少對應一個存儲盤」
    ，或者是半導體存儲介質模組所劃分出之每一個存儲空間至
    少對應一個存儲盤，經解釋系爭專利之文義，「半導體存儲
    介質模組至少劃分成兩個存儲空間」，其指半導體存儲空間
    劃分成2 個及2 個以上之存儲空間，經解釋「所述存儲空間
    至少對應一個存儲盤」之文義，雖然依其字義係包含2 個存
    儲存儲及2 個以上之存儲空間對應1 個以上之存儲盤，惟依
    據前述申請專利範圍之解釋所得之結果「所述存儲空間至少
    化分成2 個存儲空間，每個存儲空間至少對應1 個存儲盤」
    ，則系爭專利之「半導體存儲介質模組至少化分成兩個存儲
    空間，…所述存儲空間至少對應一個存儲盤」之文義應解釋
    為「該半導體存儲介質至少應劃分成兩個存儲空間，且每一
    個存儲空間應對應一存儲碟」，故若兩個存儲空間對應一存
    儲碟並未能達成系爭專利之多功能定義，由原、被告所提之
    鑑定報告只可推知系爭產品半導體儲介質模組只劃分成兩個
    存儲空間，兩個存儲空間對應一個存儲碟，故其非屬系爭專
    利申請專利範圍之文義範圍。
  關於要件F之比對：
    依據原告所提之台大嚴慶齡工業研究中心之鑑定技術報告之
    附件二、三（系爭產品甲、乙之使用說明書）及證11鑑定技
    術報告之補充報告可知，系爭產品甲、乙與電腦連結後，顯
    示具有2 個可卸除式磁碟，則就一般該領域具有通常知識者
    可知，其至少具備有SFF8070I協定或SFF8020I協定，才能依
    據上述協定透過USB 與主機連線。所以其符合系爭專利申請
    專利範圍第1 項之「所述存儲盤支援設備類UFI 協定、SFF8
    020I協定、SFF8070I協定、SCSI Transparent Command Set
    協定、Reduced Block Commands(RBC)T10 Project1240-D協
    定、ZIP 碟協定、MO碟協定中的至少一種或多種。」之文義
    。
  5.因系爭產品之要件A 與要件E 與系爭專利請求項第1 項之要
    件A 與要件E 未符合文義讀取，需進行均等論之分析：
  系爭產品之要件A 與系爭專利請求項第1 項之要件A 之均等
    論分析：
    系爭專利為一種多功能半導體存儲裝置，所謂「多功能」依
    據前述申請專利範圍解釋係指該記憶裝置可同時實現不同的
    軟碟、光碟、硬碟的功能；更明確地說，指的是「在同一設
    備上同時實現不同協定，從而實現不同的軟碟、光碟、硬碟
    的功能」，惟系爭產品甲、乙僅能實現模擬硬碟之單一功能
    ，與系爭專利所能達成之功能及結果不同，故系爭產品之「
    單功能」半導體存儲裝置與系爭專利之「多功能」存儲裝置
    兩者不適用均等論，故系爭產品之要件A 與系爭專利之要件
    A 不適用均等論。
  系爭產品之要件E 與系爭專利請求項第1 項之要件E 之均等
    論分析：
    依據前述申請專利範圍解釋，系爭專利要件E 「所述半導體
    存儲介質模組(1) 至少劃分成兩個存儲空間, 其中一個存儲
    空間用於存儲與所述多功能半導體存儲裝置相關的專用資訊
    ; 所述存儲空間至少對應一個存儲盤」之文義應指「所述存
    儲空間至少劃分成2 個存儲空間，每個存儲空間至少對應1
    個存儲盤」，亦即若分割為2 個存儲空間則應對應2 個存儲
    盤，而系爭產品之半導體存儲裝置只對應1 個存儲盤。由於
    系爭專利可使每個存儲空間至少對1 個存儲盤之功能而達成
    於同一設備上同時實現不同協定的效果，而系爭產品之存儲
    裝置只對應一存儲碟，僅具有於同一設備中實現單一協定之
    效果，故系爭產品之要件E 係採用與系爭專利請求項第1 項
    不同之技術達成不同之功能及效果，故系爭產品並未落入系
    爭專利請求項第1 項之均等範圍。
  6.從而，基於以上要件之比對結果，系爭產品甲、乙未侵害系
    爭專利請求項第1 項之文義及均等範圍。
七、綜上所述，系爭產品甲、乙均未落入原告系爭專利申請專利
    範圍第1 項，原告主張被告等侵害系爭專利即非有據。從而
    ，原告依專利法第84條第2 項適用第1 項及第85條第1 項第
    2 、3 款之規定，請求：(一)被告人因公司應給付原告1,000
    萬元，及自起訴狀繕本送達之翌日起至清償日止，依週年利
    率百分之5 計算之利息。(二)被告燦坤公司應給付原告300 萬
    元，及自起訴狀繕本送達之翌日起至清償日止，依週年利率
    百分之5 計算之利息。(三)被告人因公司不得進口或販賣裝置
    有侵害發明專利第I237264 號「多功能半導體存儲裝置及用
    以啟動電腦主機的方法」之「DeeJay隨身聽/ET-UC26PPTF」
    及其系列型式暨「行動鈦郎隨身碟/ET-UC33KPTF」數位隨身
    聽，均無理由，應予駁回。原告之訴既均經駁回，其假執行
    之聲請亦失所附麗，應併予駁回。
八、本件事證已臻明確，兩造其餘之攻擊或防禦方法，及未經援
    用之證據，經本院斟酌後，認為均不足以影響本判決之結果
    ，自無逐一詳予論駁之必要，併此敘明。
九、據上論結，本件原告之訴為無理由，依智慧財產案件審理法
    第1 條，民事訴訟法第78條，判決如主文。
中    華    民    國    99    年    10    月    29    日
                  民事第二庭  法  官  張筱琪
以上正本係照原本作成 。
如對本判決上訴，須於判決送達後20日內向本院提出上訴狀。
中    華    民    國    99    年    10    月    29    日
                              書記官  連思斐

司法院資訊處製作；財團法人民間司法改革基金會備份。
